臺灣臺中地方法院刑事判決　　　　　　　94年度訴字第1954號
公　訴　人　臺灣臺中地方法院檢察署檢察官
被　　　告　甲○○
上列被告因違反毒品危害防制條例案件，經檢察官提起公訴（94
年度毒偵字第2750號），及同署檢察官移送併辦（94年度毒偵字
第3041號），經本院合議庭裁定改依簡式審判程序審理，判決如
下：
    主    文
甲○○連續施用第一級毒品，累犯，處有期徒刑壹年。
    犯罪事實
一、甲○○前因施用毒品案件，經依本院以八十七年度毒聲字第
    二二四二號、八十八年度毒聲字第一○八○號分別裁定送觀
    察、勒戒後，均認無繼續施用毒品之傾向，而由臺灣臺中地
    方法院檢察署檢察官先後於民國八十七年十月十五日、八十
    八年三月二日，分別以八十七年度偵字第二一五五三號及八
    十八年度偵字第五五○七號處分不起訴確定在案。於九十年
    間，復因施用毒品案件，經本院以九十年度毒聲字第五八三
    七號裁定送強制戒治，於九十二年二月二十日強制戒治執行
    完畢，就前揭三犯施用毒品部分，經本院以九十年度訴字第
    三○三四號就施用第一級毒品部分，判處有期徒刑八月，就
    施用第二級毒品部分判處有期徒刑四月，定應執行刑為有期
    徒刑十一月確定。於九十一年間，復因違反毒品危害防制條
    例案件，經本院以九十一年度訴字第八四四號判處有期徒刑
    九月確定。上揭案件經本院裁定定應執行刑為有期徒刑一年
    七月確定，於九十三年五月四日假釋付保護管束，於九十三
    年八月二十八日保護管束期滿執行完畢。詎仍不知悔改，竟
    基於施用第一級毒品海洛因之概括犯意，自九十四年一月底
    某日起至九十四年四月四日止，在臺中縣東勢鎮○○路四四
    五巷十七號住處等處所，以將海洛因摻入水中溶解後，以注
    射針筒注射之方式，約每三日施用一次，連續施用第一級毒
    品海洛因多次。嗣分別為警於九十四年四月二日十四時許，
    甲○○因發生車禍，在臺中縣豐原市○○路「豐原醫院」就
    醫時，發現甲○○為毒品行方不明人口，經採集其尿液檢驗
    ，呈嗎啡陽性反應而查獲；於九十四年四月六日十三時四十
    分許，因甲○○為列管毒品人口而定期檢驗，經採集其尿液
    檢驗，呈嗎啡陽性反應而查獲。
二、案經臺中縣警察局豐原分局報告臺灣臺中地方法院檢察署檢
    察官偵查起訴，及同署檢察官移送併辦。
    理    由
一、訊據被告甲○○對於在上開時、地，連續多次非法施用第一
    級毒品海洛因之事實供承不諱，且被告於九十四年四月二日
    、同月六日為警查獲時所採集之尿液，經檢驗結果，均確呈
    嗎啡陽性反應，有詮昕科技股份有限公司濫用藥物尿液檢驗
    報告、中山醫學大學附設醫院藥物濫用檢測中心尿液檢驗報
    告各乙紙在卷可稽，足見被告之自白與事實相符，而堪以採
    信，是被告連續施用第一級毒品海洛因犯行，堪以認定。被
    告前因施用毒品案件，經依本院以八十七年度毒聲字第二二
    四二號、八十八年度毒聲字第一○八○號分別裁定送觀察、
    勒戒後，均認無繼續施用毒品之傾向，而由臺灣臺中地方法
    院檢察署檢察官先後於八十七年十月十五日、八十八年三月
    二日，分別以八十七年度偵字第二一五五三號及八十八年度
    偵字第五五○七號處分不起訴確定在案。於九十年間，復因
    施用毒品案件，經本院以九十年度毒聲字第五八三七號裁定
    送強制戒治，於九十二年二月二十日強制戒治執行完畢，有
    臺灣臺中地方法院檢察署刑案資料查註紀錄表及臺灣高等法
    院被告全國前案紀錄表各一份附卷可參。被告於前案強制戒
    治執行完畢後，五年內再犯本件施用第一級毒品罪，應予依
    法論科。
二、查海洛因係毒品危害防制條例第二條第二項第一款所規定之
    第一級毒品。被告於前案強制戒治執行完畢後，五年內再行
    施用第一級毒品海洛因之行為，核其所為，係犯同條例第十
    條第一項之施用第一級毒品罪。其持有毒品之行為，意在供
    己施用，故持有之低度行為，應為施用之高度行為所吸收，
    不另論罪。被告先後多次施用第一級毒品海洛因之犯行，時
    間緊接，且觸犯構成要件相同之罪，顯係基於概括犯意反覆
    為之，應依刑法第五十六條連續犯之規定，論以一罪，並加
    重其刑。被告前於九十年間，因違反毒品危害防制條例案件
    ，經本院以九十年度訴字第三○三四號就施用第一級毒品部
    分，判處有期徒刑八月，就施用第二級毒品部分判處有期徒
    刑四月，定應執行刑為有期徒刑十一月確定。於九十一年間
    ，復因違反毒品危害防制條例案件，經本院以九十一年度訴
    字第八四四號判處有期徒刑九月確定。上揭案件經本院裁定
    定應執行刑為有期徒刑一年七月確定，於九十三年五月四日
    假釋付保護管束，於九十三年八月二十八日保護管束期滿執
    行完畢，有前揭刑案資料查註紀錄表及被告全國前案紀錄表
    可參，其於有期徒刑執行完畢後五年內，再犯本件有期徒刑
    以上之罪，為累犯，應依法遞加重其刑。如犯罪事實欄所示
    之犯行，公訴人雖僅就被告自九十四年一月間某日起，至同
    年四月二日止，連續施用第一級毒品海洛因之犯行予以起訴
    ，就其餘施用第一級毒品海洛因之犯行，未經起訴，惟該未
    經起訴部分犯行，既與起訴部分犯行有連續犯之裁判上一罪
    關係，為起訴效力所及，且經檢察官移送併辦（臺灣臺中地
    方法院九十四年度毒偵字第三○四一號），本院自應併予審
    理。爰審酌被告前因施用毒品犯行，經二度觀察、勒戒及強
    制戒治，竟猶故態復萌，再施用第一級毒品海洛因不輟，無
    視於毒品對於自身健康之戕害及國家對於杜絕毒品犯罪之禁
    令，惡性非輕，惟於犯後坦認罪行，態度尚佳等一切情狀，
    量處如主文所示之刑，以示懲儆。至公訴檢察官請求量處有
    期徒刑一年四月，稍嫌過重，末此敘明。
據上論斷，應依刑事訴訟法第二百七十三條之一第一項、第二百
九十九條第一項前段，毒品危害防制條例第十條第一項，刑法第
十一條前段、第五十六條、第四十七條，判決如主文。
中　　華　　民　　國　　94　　年　　8 　　月　　12　　日
                        臺灣臺中地方法院刑事第五庭
                                法  官  劉麗瑛
上正本證明與原本無異。
如不服本判決，應於送達後十日內向本院提出上訴狀（須附繕本
），上訴於臺灣高等法院臺中分院。
                                書記官  游智凱
中　　華　　民　　國　　94　　年　　8 　　月　　12　　日
附錄論罪科刑法條
毒品危害防制條例第十條
施用第一級毒品者，處六月以上五年以下有期徒刑。
施用第二級毒品者，處三年以下有期徒刑。
